臺灣士林地方法院刑事判決　　　　　　　 93年度易字第980號
公　訴　人　臺灣士林地方法院檢察署檢察官
被　　　告　乙○○
上列被告因竊盜案件，經檢察官提起公訴（93年度偵字第8840號）
，本院判決如下：
    主  文
乙○○竊盜，處拘役伍拾玖日，如易科罰金以佰元折算壹日。
扣案之塑膠油桶壹個、水管壹條均沒收。
    事  實
一、乙○○前因犯竊盜案件，經臺灣臺北地方法院以84年度訴字
    第831 號判決判處有期徒刑10月，緩刑四年確定。復於90年
    間因犯賭博案件，經臺灣臺北地方法院以90年度易字第1458
    號判決判處罰金900 元確定（未構成累犯）。詎其仍不知悔
    改，於93年7 月4 日凌晨2 時許，駕駛車牌號碼9A─388 號
    營業小客車載客至臺北縣汐止市○○路後，於回程途經臺北
    縣汐止市○○路時，發現其所駕駛之計程車油料不足，竟基
    於意圖為自己不法所有之犯意，以自備之20公升容量塑膠油
    桶及水管，竊取停放於前開路旁之金竹有限公司所有車牌號
    碼S9─9269號自小貨車油箱內之汽油約5 公升，得手後，將
    所竊得之汽油加入其所駕駛前開營業小客車之際，為附近之
    ，由趕至現場之巡邏員警當場查獲並扣得前開乙○○所有供
    盜取汽油所用之塑膠油桶一個及水管一條，因而查悉上情。
二、案經臺北縣政府警察局汐止分局報告臺灣士林地方法院檢察
    署檢察官偵查起訴。
    理  由
一、訊據被告乙○○對於上揭事實迭於警訊、偵查及本院審理時
    均坦承不諱，並經證人甲○○、黃國峰到庭證述綦詳，復有
    臺北縣政府警察局汐止分局搜證照片在卷足憑，及塑膠油桶
    一個、水管一條扣案可證，又係當場查獲之現行犯，是被告
    自白之內容核與事實相符，堪予採信，犯罪事實已臻明確，
    犯行堪予認定，應依法論科。
二、核被告乙○○所為，係犯刑法第320 條第1 項之竊盜罪。爰
    審酌被告係計程車司機，因載客將油料用罄，始一時失慮致
    觸犯本案罪行，且其僅竊取約5 公升之汽油，價值不多，並
    考量其品行、生活狀況、智識程度、犯罪動機、目的、手段
    、所生危害程度，暨其犯罪後坦承犯行、深具悔意等一切情
    狀，量處如主文所示之刑，並諭知易科罰金之折算標準。扣
    案之塑膠油桶一個、水管一條均為被告所有，且係供犯罪所
    用之物等情，業具被告供明在卷（見本院94年1 月11日審判
    筆錄第17頁），均應依法宣告沒收。
三、公訴意旨另以：被告乙○○在前開犯罪時地，又基於概括犯
    意，連續竊取川浦實業股份有限公司交由丙○○管理使用之
    車號EY─3538號自小貨車油箱內之汽油，得手後，將所竊得
    之汽油加入車號9A─388 號營業小客車時，為甲○○發現報
    警同時查獲，並有被害人丙○○、警員黃國峰在偵查中之供
    詞可證，及有EY─3538號自小貨車油箱孔殘留油漬之影印照
    片一張可稽，因認被告涉犯刑法第320 條第1 項竊盜罪之連
    續犯等情。惟查：
  (一)訊據被告乙○○堅決否認涉有此部分連續竊盜之犯行，辯稱
    ：伊沒有竊取車號EY─3538號車的油，伊也沒有把該車之油
    箱蓋打開，當時伊只缺一點油就能到加油站，伊只偷S9─92
    69號自小貨車5 公升的油，伊就可以找到加油站，沒有必要
    再去偷第二台車的油等語。
  (二)按犯罪事實應依證據認定之，無證據不得認定犯罪事實；又
    不能證明被告犯罪或其行為不罰者，應諭知無罪之判決，刑
    事訴訟法第154 條第2 項、第301 條第1 項分別定有明文。
    次按認定不利於被告之事實，須依積極證據，苟積極證據不
    足為不利於被告事實之認定時，即應為有利於被告之認定，
    更不必有何有利之證據，最高法院30年上字第816 號判例可
    資參照。
  (三)查證人丙○○之先後證詞如下：(1)其在警訊時供稱：「（如
    何得知汽油遭竊）因我查看油表時，發現與最後一次看錶時
    油表指針在最後一條白線上方一點時不一樣，所以才肯定有
    遭竊」，「經我查看油錶約損失二公升，約價值新台幣（以
    下同）四十五元」，「犯嫌可能是直接開啟油箱蓋」；(2)在
    檢察官偵查中稱：「（當時油料有無減少）有，但不多，當
    日車停在茄苳路，油錶已在紅線位置，隔天警察通知我們看
    時發現車的油錶指針已在紅線之下，車的油箱蓋被丟在地上
    」。(3)在審判中稱：「當天晚上警員帶伊去檢查車子，伊有
    開電源，發現油表在紅線的下面，正常的話應該還是在紅線
    的位置左右，雖然不是在原本的位置，但是掉下來的幅度應
    該不是那麼大；且伊於當天凌晨二、三點左右經警方通知到
    現場去察看車子狀況時，伊發現油箱蓋掉在地上」等語。由
    以上供述，非但前後陳述指針位置在紅線、白線不一，情節
    有出入，且充其量只能證明證人以目視結果，油錶指針有高
    低的落差，而依指針落差推測該EY─3538號自小貨車油箱內
    之汽油約少了二公升約值四十五元，此種證人主觀片面臆測
    之證詞，非但無從作為認定事實之基礎，況目視油錶指針落
    差之原因，有油錶本身靈敏度不良、有汽油揮發、有目視者
    記憶或判斷不正確、或被竊等不一而足，縱係被竊，如無其
    他補強證據，亦不能遽予推定係被告所竊。
  (四)證人甲○○在警訊時稱：「他（指被告）就走到並排於計程
    車旁邊之白色箱型小貨車（第一台車）左側，……然後走出
    來時手上就提了一桶二十公升容量的白色汽油桶，油約裝了
    四分之一滿。……又繞到針對面另一台停於路邊之發財小貨
    車旁時（該位置被樹及牆擋住我看不清楚他接下來的動作）
    ，我便立即去打電話報警，然後警方約三、四分鐘後便到達
    現場」。在偵查中稱：「我見到被告偷二次，第一次是藍色
    小發財車，這次非常明顯，因為車停在路燈底下。另第二次
    約三、五噸藍色平台貨車，不過剛好有顆樹擋住，我不確定
    他有偷油」。在本院審判中詰問時供稱：「（有無看到被告
    用他的塑膠管在偷第二台車的油）沒有看到」，「（有無辦
    法確認被告有無第二次偷油的行為？有無辦法確定被告有偷
    第二次的油？）沒有辦法」。是證人甲○○亦不能證明被告
    有偷EY─3538號自小貨車油箱內汽油的行為。
  (五)況證人即接獲通報後趕往現場處理之警員黃國峰在審判中結
    證稱：當天巡邏接到勤務中心的通報表示有人在茄苳路偷汽
    油，我接到通報後大約兩分鐘到現場，發現被告的計程車停
    在第二台車EY─3538號自小貨車的旁邊。到現場時就看到油
    桶放在計程車的後行李箱上面，被告正要用塑膠管要把油抽
    進去他的計程車油箱內。又稱：伊等到達現場時，兩台小貨
    車的油箱蓋都是蓋住栓緊的，被告作筆錄之前只有承認有偷
    一台車，因為甲○○表示他家陽台看下來會被路邊的樹擋住
    ，所以從那邊沒有辦法看到第二台車的情形，伊等聯絡第二
    台車車主丙○○，他是表示油有少；第二台車的油孔蓋一開
    始確實有蓋，伊等要察看油漬的時候有把油箱蓋打開，伊離
    開時有把油箱蓋蓋回去云云。其在檢察官偵查中稱：我記得
    油桶是白色二十公升的桶子，油桶內有四分之一的汽油等情
    ，凡此亦無從認定被告有何盜取EY─3538號自小貨車油箱內
    之汽油之行為。
  (六)綜上以觀，警察到現場時，被告正要將所竊得裝入油桶內四
    分之一約五公升的汽油倒入其計程車之油桶內，與被告所供
    僅偷竊S9─9269號自小貨車內五公升的汽油相符，而警察在
    兩分鐘之內到達現場時，被告才正要將該偷自S9─9269號自
    小貨車之汽油倒入其計程車之油箱內，嗣警察隨即檢查EY─
    3538號自小貨車之油箱蓋確係蓋住栓緊，並無打開，凡此均
    不能證明被告有偷EY─3538號自小貨車油箱內二公升之汽油
    ，至油箱蓋即已栓緊，油在油箱內，難免其油箱蓋內之油孔
    處有油漬現象，不能以此推定油有被偷，是故，本件公訴人
    所舉之人證、物證，均不能認定被告有何連續竊取EY─3538
    號自小貨車油箱內汽油之行為，核與被告所辯：從停在汐平
    路偷油到被發現一共有五分鐘；伊當時準備把油倒進伊的計
    程車，後來剛好有機車過來，伊就把油桶放在那邊，伊把車
    開過去停好、把油桶放在後行李箱上面時，警察就來了等情
    大致相符，足見被告所辯：伊並無偷竊車號EY─3538號自小
    貨車油箱之汽油等情屬實，堪予採信，此外又無其他積極證
    據足以證明被告有何竊取EY─3538號自小貨車油箱內之汽油
    之事證，此部分犯罪不能證明，原應為無罪之諭知，然公訴
    人認此部分與前揭被訴有罪部分具有連續犯之裁判上一罪關
    係，爰不另為無罪之諭知，併此敘明。
據上論結，應依刑事訴訟法第299 條第1 項前段，刑法第320 條
第1 項、第41條第1 項、第38條第1 項第2 款，罰金罰鍰提高標
準條例第1 條前段、第2 條，判決如主文。
本案經檢察官陳昱旗到庭執行職務。
中　　　華　　　民　　　國　  94 　 年    1 　月  25　日
                臺灣士林地方法院刑事第二庭
        　　　　　　　　審判長法  官  林清吉
                              法  官  莊明達
                              法  官  趙文卿
以上正本證明與原本無異。
如不服本判決，應於判決送達後10日內，向本院提出上訴狀。
                              書記官  楊樠株
中　　　華　　　民　　　國  　94  　年    1 　月  26　日
附本案論罪科刑法條全文：
中華民國刑法第320條
 (普通竊盜罪、竊佔罪)
意圖為自己或第三人不法之所有，而竊取他人之動產者，為竊盜
罪，處五年以下有期徒刑、拘役或五百元以下罰金。
意圖為自己或第三人不法之利益，而竊佔他人之不動產者，依前
項之規定處斷。
前二項之未遂犯罰之。
